【裁判字號】    98,訴,2735
【裁判日期】    990310
【裁判案由】    毒品危害防制條例
【裁判全文】
臺灣臺中地方法院刑事判決              98年度訴字第2735號
公  訴  人  臺灣臺中地方法院檢察署檢察官
被      告  甲○○
選任辯護人  黃銘煌律師
上列被告因違反毒品危害防制條例案件，經檢察官提起公訴（98
年度偵字第16903號），本院判決如下：
    主    文
甲○○犯如附表所示之罪，各處如附表所示之刑（含主刑及從刑
）。應執行有期徒刑捌年，犯罪所得共新臺幣捌仟元，均沒收，
其中新臺幣參仟元如全部或一部不能沒收時，以其財產抵償之，
扣案之電子秤壹個、監視器壹個、ELIYA行動電話壹支（含00000
00000號ＳＩＭ卡壹張）均沒收。
    犯罪事實
一、甲○○（綽號阿文）明知甲基安非他命係毒品危害防制條例
    第2條第2項第2款所規定之第二級毒品，不得非法持有販賣
    ，竟基於販賣第二級毒品以營利之犯意，以其所持用之門號
    0000000000號行動電話，作為對外販賣毒品聯絡工具，分別
    為下列販賣第二級毒品犯行：
  (一)於民國98年6月15日14時許，經乙○○（綽號小柳）以其持
    用之門號0000000000號行動電話，撥打甲○○持用之上開行
    動電話，洽購甲基安非他命毒品後，旋於其後某時許，由甲
    ○○攜運甲基安非他命毒品1小包，前往臺中市○○路與西
    屯路口，交付予乙○○，乙○○則當場交付現金新臺幣（下
    同）1,000元予甲○○，而販賣第二級毒品予乙○○施用。
  (二)於98年6月21日凌晨4時44分許，經乙○○以其持用之上開行
    動電話撥打甲○○持用之上開門號行動電話，洽購甲基安非
    他命毒品，並於同日凌晨5時13分許，乙○○前往臺中市○
    ○區○○路4段690巷5之6號之甲○○租屋處「世紀風華大樓
    」中庭，由甲○○交付甲基安非他命毒品1包予乙○○，乙
    ○○則當場交付現金2,000元予甲○○，而販賣第二級毒品
    予乙○○施用。
  (三)於98年7月7日22時21分許，經乙○○以上開門號行動電話，
    撥打甲○○上開門號行動電話，洽購甲基安非他命毒品，並
    於同日22時44分許，乙○○前往臺中市○○區○○路4段690
    巷5之6號11樓之甲○○租屋處，由甲○○交付甲基安非他命
    2包予乙○○，乙○○則當場交付現金5,000元予甲○○，而
    販賣第二級毒品予乙○○施用。嗣於同日23時許，乙○○離
    開上址，途經臺中市○○區○○路4段690巷口時，為警盤查
    查獲，並扣得乙○○持有之第二級毒品甲基安非他命1包（
    內含3小包）、葡萄糖2包、MOTOROLA牌手機1支（序號IHDT5
    B1號、含門號0000000000號SIM卡1枚）、CDMAIX廠牌手機1
    支（序號16D3C996號、含門號0000000000號之SIM卡1 枚）
    等物。再於同年月8日15時40分許，在臺中市○○區○○路4
    段690巷5之6號11樓扣得甲○○所有之第一級毒品海洛因1包
    、第二級毒品甲基安非他命1包、吸食器1組、電子秤1個、
    皮包1個（內有國民身分證1張、現金9,700元）、監視器1個
    、帳冊1本、白色不明粉末物品2盒等物，甲○○則當場沿大
    樓水管攀爬至1樓逃逸。嗣於同日21時許，其逃至臺中市○
    ○區○○路4段670號前時，始為警查獲，並扣得其持有上開
    供販毒使用之ELIYA牌手機（序號00000000000 0000號、含
    門號0000000000號及0000000000號SIM卡各1枚）、LG牌手機
    （序號000000000000000號、含門號0000000000號SIM卡1枚
    ）。
二、案經臺中縣警察局烏日分局報請臺灣臺中地方法院檢察署檢
    察官偵查起訴。
    理    由
一、證據能力部分：
  (一)按刑事被告之詰問權，係指訴訟上被告有在審判庭盤詰證人
    之權利；偵查中檢察官訊問證人，旨在蒐集被告犯罪證據，
    以確認被告嫌疑之有無及內容，與審判中透過當事人之攻防
    ，經由詰問程序調查證人以認定事實之性質及目的有別。偵
    查中辯護人僅有在場權及陳述意見權，此觀諸刑事訴訟法第
    245條第2項前段之規定甚明，檢察官訊問證人並無必須傳喚
    被告使其得以在場之規定，同法第248條第1項前段雖規定「
    如被告在場者，被告得親自詰問」，亦僅賦予該在場被告於
    檢察官訊問證人時得親自詰問證人之機會而已，被告如不在
    場，殊難期有親自詰問之可能。此項未經被告詰問之被告以
    外之人於偵查中向檢察官所為之陳述，依刑事訴訟法第159
    條第1項、第159條之1第2項之規定，除顯有不可信之例外情
    況外，原則上為「法律規定得為證據」之傳聞例外，依其文
    義解釋及立法理由之說明，並無限縮於檢察官在偵查中訊問
    證人之程序，應已給予被告或其辯護人對該證人行使反對詰
    問權者，始有證據能力之可言。為保障被告之反對詰問權，
    並與現行法對傳聞例外所建構之證據容許範圍求其平衡，證
    人在偵查中雖未經被告之詰問，倘被告於審判中已經對該證
    人當庭及先前之陳述進行詰問，即已賦予被告對該證人詰問
    之機會，則該證人於偵查中之陳述即屬完足調查之證據，而
    得作為判斷之依據，此有最高法院97年度臺上字第405號判
    決意旨可參。是依上開說明可知，在偵查中訊問證人，被告
    或其辯護人對該證人雖未行使反對詰問權，依刑事訴訟法第
    159條之1第2項之規定，原則上屬於法律規定為有證據能力
    之傳聞證據，於例外顯有不可信之情況，始否定其得為證據
    ，亦即，得為證據之被告以外之人於偵查中向檢察官所為之
    陳述，因其陳述未經被告詰問，應認屬於未經合法調查之證
    據，但非為無證據能力（此亦有最高法院96年度臺上字第
    4365號、96年度臺上字第3923號判決、97年度臺上字第356
    號判決意旨可參）。次按被告以外之人（包括證人、鑑定人
    、告訴人、被害人及共同被告等）於審判外之陳述雖不符刑
    事訴訟法第159條之1至之4等4條之規定，而經當事人於審判
    程序同意作為證據，法院審酌該言詞陳述或書面陳述作成時
    之情況，認為適當者，亦得為證據；當事人、代理人或辯護
    人於法院調查證據時，知有刑事訴訟法第159條第1項不得為
    證據之情形，而未於言詞辯論終結前聲明異議者，視為有前
    項之同意，同法第159條之5定有明文。立法意旨在於傳聞證
    據未經當事人之反對詰問予以核實，原則上先予排除。惟若
    當事人已放棄反對詰問權，於審判程序中表明同意該等傳聞
    證據可作為證據；或於言詞辯論終結前未聲明異議，基於尊
    重當事人對傳聞證據之處分權，及證據資料愈豐富，愈有助
    於真實發見之理念，且強化言詞辯論主義，使訴訟程序得以
    順暢進行，上開傳聞證據亦均具有證據能力。經查，本件理
    由欄所引用具有傳聞性質之證據資料，被告及其辯護人，於
    本院準備程序及審理期日，就該等證據資料之證據能力均表
    示沒有意見，且迄至本案言詞辯論終結前，亦未聲明異議，
    本院復查無違法不當取證或其他瑕疵，因認以之作為證據均
    屬適當，揆諸前揭規定與說明，均具有證據能力。
  (二)再按偵查犯罪機關依法定程序監聽之錄音，係以監聽之錄音
    帶為其調查犯罪所得之證據，司法警察依據監聽錄音結果予
    以翻譯而製作之通訊監察譯文，乃該監聽錄音帶內容之顯示
    ，此為學理上所稱之「派生證據」，屬於文書證據之一種。
    於被告或訴訟關係人對其譯文之真實性發生爭執或有所懷疑
    時，法院固應依刑事訴訟法第165條之1第2項之規定，勘驗
    該監聽錄音帶以踐行調查證據之程序，俾確認該錄音聲音是
    否為通訊者本人及其內容與通訊監察譯文之記載是否相符，
    或傳喚該通訊者為證據調查。倘被告或訴訟關係人對該通訊
    監察譯文之真實性並不爭執，即無勘驗辨認其錄音聲音之調
    查必要性，法院於審判期日如已踐行提示通訊監察譯文供
    當事人辨認或告以要旨，使其表示意見等程序並為辯論者，
    其所為之訴訟程序即無不合（最高法院97年度台上字第561
    號刑事判決意旨參照）。本件卷附被告所持用之行動電話門
    號0000000000號電話通訊監察譯文，係司法警察依本院核發
    通訊監察書所為合法監聽，再根據錄音結果予以翻譯製作而
    成，有該通訊監察書在卷可憑，而被告及選任辯護人對於該
    通訊監察譯文之真實性並不爭執，本院亦於審理期日踐行提
    示及告以要旨之程序，揆諸前揭說明，該通訊監察譯文應有
    證據能力。
二、認定被告犯罪事實所憑之證據及理由：
  (一)被告於警詢、偵查、本院準備程序及審理時，均坦承證人乙
    ○○確於98年7月7日晚上，前往其位於臺中市○○區○○路
    4段690巷5之6號11樓租屋處，取得甲基安他命並交出5,000
    元之情事。
  (二)證人乙○○於警詢、偵訊及本院審理時之證述，足以證明被
    告確有於犯罪事實欄所示之時地，販賣3次甲基安非他命之
    犯行。
  (三)證人乙○○被警盤查所扣之第二級毒品甲基安非他命1包，
    其內有3小包，均檢出甲基安非他命等情，有行政院衛生署
    草屯療養院98年7月10日及98年10月1日之草療鑑字第098070
    0058及0000000000號鑑定書2紙在卷可憑。
  (四)被告為警查獲時所扣得之第一級毒品海洛因1包、第二級毒
    品甲基安非他命1包、吸食器1組、電子秤1個、皮包1個（內
    有國民身分證1張、現金9,700元）、監視器1個、帳冊1本、
    白色不明粉末物品2盒等物。
  (五)司法警察對被告所持用行動電話門號0000000000號實施通訊
    監察，確於上開時間有與證人乙○○聯繫買賣甲基安非他命
    之通話譯文，有上開之通話譯文在卷可憑。
  (六)綜上所述，被告確於犯罪事實欄所示之時地，共3次販賣甲
    基安非他命予乙○○之事證明確，犯行足堪認定。
三、對被告辯解不採之理由：訊據被告甲○○矢口否認有何販賣
    第二級毒品犯行，辯稱：伊沒有賣毒品，只有在98年7月7日
    乙○○打電話給伊，叫伊幫他買半錢的甲基安非他命，伊是
    向「藍仔」叫貨，說要半錢，「藍仔」把甲基安非他命放在
    伊租屋處桌上，說要五千元，藍仔會再來伊的租屋處拿五千
    元，錢是乙○○放在伊的租屋處的桌上，後來乙○○有來拿
    甲基安非他命，也有放五千元在桌上，伊沒有拿五千元，後
    來伊被抓到警察局裡面，警察說伊的皮夾裡面有9,700元，
    但是實際上伊的皮包裡面只有4,000多元，所以伊懷疑是警
    察自己把桌上的扣案5,000元放在我的皮包裡面，然後才跟
    伊說從皮包裡面扣到9,700元，查扣的電子磅秤是藍仔的，
    其他都是伊的，帳冊是玩網路遊戲記帳的，伊和乙○○小時
    候是鄰居，常聯絡出去吃飯，不是聯絡要買甲基安非他命云
    云。經查：
  (一)證人乙○○於98年7月8日警詢時證稱：我是打電話00000000
    00與綽號阿紋男子購買毒品，是我朋友小惠介紹認識，共購
    買約2、3次，第1次是在98年6月中旬，在河南路跟西屯路口
    綽號阿紋男子購買1,000元安非他命1小包，此次是小惠聯絡
    ，大家是第1次見面認識；第2次是我以0000000000撥打0000
    000000向綽號阿紋男子購買毒品，他約我在台中市○○路○
    段690巷世紀風華大樓中庭與他交易，我以2,000元購得安非
    他命1小包；第3次就是是昨日交易後即為警方查獲等語，於
    98年7月10日警詢時證稱：我均向真實姓名甲○○（中間的
    字我不知道是金或居），綽號「阿文」購買安非他命，我跟
    他是兒時玩伴，後來經朋友介紹見面再重逢，我於98年6月
    間開始向阿文購買安非他命，已買過2、3次，我均以我的
    0000000000電話撥打阿文0000000000號電話，我會以暗語「
    買燒酒」代表購買毒品，阿文就約我在世紀風華中庭見面，
    我將所要購買毒品之款項交予綽號阿文經清點款項無誤後，
    阿文就從其身上取出我要購買的毒品給我，98年7月7日22
    時許我先以電話連絡後，我直接前往阿文住處大樓中庭再打
    電話告知我到了，約22時55分許我與阿文完成毒品交易走出
    大樓外即被警方查獲等語，核與其分別於同日偵訊所證之詞
    均相符合。
  (二)證人乙○○其後於98年11月25日本院審理時證稱：「（問：
    九十八年七月七日那天你如何進入被告家中？）我去電給被
    告，被告說他會向管理員說，我自己再向管理員換取磁卡上
    去，我按電鈴，被告來開門。（問：你進入被告家中，如何
    取得第二級毒品甲基安非他命二包？）被告說放在桌上，我
    就直接從桌上拿走。（問：當時你有與被告交談拿毒品多少
    量及價錢？）我是之前先與被告用網路即時通說好，我請他
    幫我買五千元的第二級毒品甲基安非他命，我於九十八年七
    月七日去電被告，被告就叫我過去，因我託他之後，我不定
    時就會去電問他，所以這次我去被告家中時，我就直接問被
    告在哪邊，被告就說在桌上，我拿完毒品，就放錢在桌上，
    被告當時在桌子右手邊玩電腦。（問：你為何會請被告幫你
    買毒品？）因我知道他有在用毒品，所以就想說請他幫我買
    ，因我自己找不到賣家。（問：你於九十八年七月七日到被
    告家，是之前你有請被告幫你買毒品？）是的。（問：你與
    被告認識多久？）從小到大的朋友。（問：你知悉被告住在
    「世紀風華大樓」的地址住多久？）應該是九十八年六月份
    時才知道他住該處，因我與他一直斷斷續續在網路上有聯絡
    。（問：所以你知道被告本身有施用毒品？）是的…（問：
    你方才說你與被告是從小到大的朋友，但你於偵查中你與被
    告是小時候的鄰居，後來你搬走，到九十八年六月份時你透
    過小惠介紹認識，才又認出被告，有何意見？）真的不是小
    惠介紹的，我是十幾歲的時候搬家，之後就沒有與被告見過
    面，後來直到五、六年前，我才在網咖又遇到被告。我於偵
    查中是說在今年六月份因小惠才認出小時候的鄰居，是在講
    我使用毒品的次數，小惠介紹的是別人，不是被告，那是我
    另一個毒品的上游賣家…（問：九十八年六月十五日下午二
    點你請小惠幫你買毒品，你是跟被告買？）我不是跟被告買
    。（問：所以你也沒有在這天以0000000000號手機與被告連
    絡？）是的。（問：你於九十八年六月二十一日凌晨五點十
    三分時有向被告購買第二級毒品甲基安非他命壹包？）無；
    我有買毒品，但我不是向被告買…98年6月15日及6月21日與
    被告聯絡是要購買遊戲幣。」等語，而與前揭警詢、偵訊所
    證有所不符。惟查，依前述證人乙○○於警詢之陳述，顯係
    因證人乙○○因欲施用毒品，才透過友人小惠介紹始找到賣
    方即被告，其後始認出與被告係小時候之鄰居等情無誤，參
    以證人乙○○於詰問時亦證稱：「（問：提示警卷第七十三
    、七十八頁，通聯紀錄顯示九十八年六月十五日、六月二十
    一日這二通通話紀錄，是何人的對話？）是我與被告。（問
    ：你方才為何說沒有去電給被告？）事情過那麼久了，我怎
    麼知道。（問：既然不知道，為何方才說沒有去電給被告？
    ）有打，我方才回答沒有去電給被告是事情過那麼久，沒有
    看到通聯紀錄記不起來，但是通聯的內容不是要拿藥的，只
    是跟被告說一些遊戲的事情，是指遊戲幣要分二份，可以分
    到不同的帳號，我是說星城的遊戲，我現在沒有在玩了；我
    在電話中說董仔，我要拿你那種的是指要買外掛程式，我不
    知道名稱，我告訴被告，被告就會寄給我。」等語，及98年
    6月15日14時被告與證人乙○○之對話內容為：「A（即被告
    ）：喂。B（即證人乙○○）：董仔，你要幫我分兩份唷。A
    ：沒有拉，一拉，我這邊也不夠了。B：喔，好。」，98年6
    月20日凌晨0時51分對話內容為：「A：喂，你在哪邊？B：
    我來載人，我在等朋友，我等下會先給你兩千五唷，可以押
    。A：隨便啦。B：還是我先跟你拿你那種的，男人就先不要
    了，有錢的時候再跟你拿。A：好。B：等下我有錢的時候就
    跟你拿。A：好。」，98年6月25日19時4分之對話內容為：
    「A：喂，你自己換卡片上來，我真的沒辦法下去了。B：我
    暈倒了，我問一下，你那邊現在有男生嗎？A：有拉。B：好
    。」等相關內容可知，明顯均係以男人或男生為毒品之交易
    代號，而與遊戲幣等完全無關，且證人乙○○先前於警、偵
    訊時亦從未提及曾與被告有因遊戲幣相互通聯之情形，足證
    證人乙○○於本院審理時翻異前詞，顯係附合被告之辯解，
    不足採信，故證人乙○○於98年6月15日及98年6月21日，確
    有如其於警、偵訊所稱向被告購買甲基安非他命之情確屬無
    誤。
  (三)又證人乙○○於本院審理時雖證稱：98年7月7日那天我是先
    請被告幫我買毒品，後來我錢是放在桌上等語。惟查，證人
    乙○○之證詞除與警、偵訊所證不符，且有附和被告之情形
    ，除業據前述外，證人乙○○於本院審理亦證稱：「（問：
    被告有無跟你說過他有友人會將毒品放在住處桌上的事情？
    ）沒聽說過。」等語，且被告雖一再表示：該販賣之毒品為
    綽號「藍仔」所有，伊係打0000000000與「藍仔」聯絡等情
    ，惟依被告0000000000號行動電話於98年5月15日至98年7月
    8日之通聯譯文顯示，完全無與0000000000之通聯紀錄，而
    依被告為警查獲時行動電話所顯示先前撥打之紀錄，亦僅顯
    示該0000000000為「貴」，有警卷所附之毒品案件被告通聯
    紀錄表可考，復參以依被告於警詢時所供：藍仔拿毒品到我
    處所寄放，因為需要毒品的人都會到我住處拿，購買毒品的
    人會將錢放在桌上，來購買毒品的人都有我住處的鑰匙，他
    們進門後我會跟來買毒品的人說毒品在桌上自己拿等語，於
    偵訊亦供稱：因為那個藍仔會放海洛因跟安非他命在我那邊
    ，有要安非他命跟海洛因的人都會去我那邊拿，他們有時去
    拿沒有放錢在那邊，有時會放，藍仔會去收，我不會去動他
    的錢等語，亦核與一般販毒者，為能確保收入，必由自己或
    能加以控制之人收取販賣毒品金錢，而何須透過被告之租屋
    處進行交易，且被告之租屋處竟能由常人隨意取得鑰匙等情
    ，亦顯與常情均有相當大之悖離，足證被告上開係藍仔販賣
    之詞，顯係事後推諉之用，無可採信。
  (四)又就98年7月7日晚上被告販賣毒品予證人乙○○之處為何？
    證人乙○○於本院審理時已證稱，當日確有上樓至被告住處
    ，核與其與被告當日22時44分之通話紀錄：「A（即被告）
    ：喂。B（即證人乙○○）：我上去了喔。A：恩。」等情相
    符，參以證人即被告之房東丙○○於本院審理時亦證稱：搜
    索時警察有通知我到場，我到場時桌上好像有皮夾，桌上有
    無五千元現金我不知道，我沒看到，當時警察現場查扣皮夾
    ，有當場清點財物，我不記得皮夾當時有多少現金，但是警
    察當場有清點給我看，詳細數目就與扣押物品目錄表上面記
    載（即9,700元）的一樣。」等語，足證當日被告與證人乙
    ○○交易之處所應確為被告之租屋處無誤，而非大樓中庭。
  (五)綜上所述，被告之辯解顯均係事後推卸之詞，無足採信。
四、論罪科刑部分：
  (一)按甲基安非他命屬毒品危害防制條例第2條第2項第2款所定
    之第二級毒品，不得非法持有、販賣。另按販賣毒品之所謂
    販賣行為，係行為人基於營利之目的，而販入或賣出毒品而
    言。販賣毒品者，其主觀上須有營利之意圖，且客觀上有販
    賣之行為，即足構成，至於實際上是否已經獲利，則非所問
    。即於有償讓與他人之初，係基於營利之意思，並著手實施
    ，而因故無法高於購入之原價出售，最後不得不以原價或低
    於原價讓與他人時，仍屬販賣行為。本件證人乙○○與被告
    ，既非至親，且交易毒品均屬有償行為，被告並在特定約定
    地點交付毒品並收取價款，倘非有利可圖，自無平白甘冒觸
    犯重罪之風險而特意有償交付毒品之理，堪信被告各次販賣
    毒品之行為，確有從中賺取買賣價差，均有牟利之意圖甚明
    。故核被告就犯罪事實欄所載3次犯行，均係犯毒品危害防
    制條例第4條第2項之販賣第二級毒品罪。其販賣上開第二級
    毒品前，持有甲基安非他命之低度行為，均為販賣之高度行
    為所吸收，均不另論罪。其上開3次犯行，犯意各別，行為
    互殊，應予分論併罰。
  (二)爰審酌被告不思以正途賺取所需，無視於國家對於杜絕毒品
    犯罪之禁令及毒品對於自身健康之戕害，販賣第二級毒品，
    足以使人施用後，導致精神障礙與性格異常，甚至造成人民
    生命健康受損之危險以及成癮性，嚴重戕害國人身體健康及
    危害社會安全，且被告犯後否認犯行，行為殊不可取，惟販
    賣第二級毒品所得金額不高等一切情狀，分別量處如附表所
    示之刑，並定其如主文所示應執行之刑。至檢察官雖具體求
    處有期徒刑10年並為保安處分之宣告，惟本院審酌本件被告
    之犯罪所得非鉅，且並非累犯等情，認上開求處稍處，亦無
    宣告保安處分之必要，附此敘明。
  (三)從刑部分：
    1.按毒品危害防制條例第19條第1項規定，犯販賣毒品罪者
      ，其犯罪所得之財物均沒收之，係採義務沒收主義。故販
      賣毒品所得之對價，不問其中成本若干，利潤多少，均應
      全部諭知沒收，貫徹政府查禁煙毒之決心，以符立法本旨
      （最高法院91年度台上字第2419號判決要旨參照）。
    2.查扣案之電子秤1個、監視器1個、ELIYA行動電話1支（含
      0000000000號ＳＩＭ卡1張）部分，雖被告否認電子秤為
      其所有，惟依前所述，並無證據證明確有「藍仔」之人，
      且電子秤顯係被告分裝毒品所用、監視器為被告監視進入
      其住處之人所用、行動電話則為販賣毒品所用，均係被告
      所有供販賣毒品所用之物，應依毒品危害防制條例第19
      條第1項前段諭知沒收，且因已扣案，自無庸追徵其價額
      。另被告如犯罪事實欄所載各次因販賣第二級毒品所得之
      金額，其中5,000元部分已扣案，應依毒品危害防制條例
      第19條第1項規定，宣告沒收，其餘未扣案部分，仍應依
      毒品危害防制條例第19條第1項義務沒收主義之規定，併
      予宣告沒收之，如全部或一部不能沒收時，依同條項後段
      規定，以其財產抵償之。
    3.至其餘從被告處所扣之物，其中毒品及吸食器部分係被告
      自行施用，業據被告供明無誤，無庸於本案宣告沒收及沒
      收銷燬，其餘之物，並無證據證明與本案有關，本案自無
      庸加以處理，均併此敘明。
五、應適用之法條：
  (一)刑事訴訟法第299 條第1 項前段。
  (二)毒品危害防制條例第4條第2項、第19條第1項。
  (三)刑法第11條、第51條第5款。
本案經檢察官丁○○到庭執行職務。
中    華    民    國    99    年    3     月    10    日
            刑事第十六庭  審判長法  官  巫淑芳
                                法  官  劉麗瑛
                                法  官  黃建都
以上正本證明與原本無異。
如不服本判決應於收受判決後10日內向本院提出上訴書狀，並應
敘述具體理由；其未敘述上訴理由者，應於上訴期間屆滿後20日
內向本院補提理由書（均須按他造當事人之人數附繕本）「切勿
逕送上級法院」。
                                書記官  賴玉真
中    華    民    國    99    年    3     月    10    日
附錄本案論罪科刑法條
毒品危害防制條例第4條第2項：
製造、運輸、販賣第二級毒品者，處無期徒刑或 7 年以上有期
徒刑，得併科新臺幣 1 千萬元以下罰金。
附表：
┌──┬─────┬───────┬───────────────────┐
│編號│犯罪行為  │罪          名│宣              告              刑    │
├──┼─────┼───────┼───────────────────┤
│ 一 │如犯罪事實│販賣第二級毒品│處有期徒刑柒年肆月，犯罪所得新臺幣壹仟│
│    │一、(一)    │              │元沒收，如全部或一部不能沒收時，以其財│
│    │          │              │產抵償之。扣案之電子秤壹個、監視器壹個│
│    │          │              │、ELIYA行動電話壹支（含0000000000號Ｓ │
│    │          │              │ＩＭ卡壹張）均沒收。                  │
├──┼─────┼───────┼───────────────────┤
│ 二 │如犯罪事實│販賣第二級毒品│處有期徒刑柒年伍月，犯罪所得新臺幣貳仟│
│    │一、(二)    │              │元沒收，如全部或一部不能沒收時，以其財│
│    │          │              │產抵償之。扣案之電子秤壹個、監視器壹個│
│    │          │              │、ELIYA行動電話壹支（含0000000000號Ｓ │
│    │          │              │ＩＭ卡壹張）均沒收。                  │
├──┼─────┼───────┼───────────────────┤
│ 三 │如犯罪事實│販賣第二級毒品│處有期徒刑柒年陸月，犯罪所得新臺幣伍仟│
│    │一、(三)    │              │元沒收。扣案之電子秤壹個、監視器壹個、│
│    │          │              │ELIYA行動電話壹支（含0000000000號ＳＩ │
│    │          │              │Ｍ卡壹張）均沒收。                    │
└──┴─────┴───────┴───────────────────┘

司法院資訊處製作；財團法人民間司法改革基金會備份。
